臺灣嘉義地方法院民事裁定
110年度勞簡字第8號 
原告即反訴  
被告        蔡佩軒  
被告即反訴  
原告        嘉義市私立仁義高中

法定代理人  藍聖博  
被告即反訴  
原告        林文進  
            劉麗霜  
上列三人之 
訴訟代理人  林毓洲律師
上列當事人間請求給付工資事件，本院裁定如下：
    主  文
本件應改用通常訴訟程序審理。
    理  由
一、按民事訴訟法第435條第1項規定：「因訴之變更、追加或提
    起反訴，致其訴之全部或一部，不屬第427條第1項及第2項
    之範圍者，除當事人合意繼續適用簡易程序外，法院應以裁
    定改用通常訴訟程序，並由原法官繼續審理」。
二、經查，本件原告與被告嘉義市私立仁義高級中學、林文進、
　　劉麗霜間請求給付工資事件，原由本院分案以110年度勞簡
    字第8號適用簡易程序審理。而查，被告於民國110年7月27
    日具狀提起反訴，雖然於起訴時未繳納裁判費，惟於110年8
    月5日已補繳納裁判費新臺幣(下同)5,950元。又查，被告反
    訴之訴訟標的價額為544,765元，雖已逾民事訴訟法第427條
    第1項所規定之50萬元以下標的之金額或價額，惟反訴被告
    不抗辯適用簡易程序而為本案之言詞辯論，依民事訴訟法第
    427條第4項規定視為已合意適用簡易程序，故本院仍繼續以
    110年度勞簡字第8號適用簡易程序審理。
三、復查，原告蔡佩軒在於111年3月9日另再具狀變更訴之聲明
    如下：「一、被告應連帶給付原告896,610元，及均自起訴
    狀繕本送達翌日起至清償日止，按週年利率百分之5計算之
    利息；二、被告應自Ill年4月1日起至原告復職前一日止（
    期間暫時計算：109年7月1日至113年7月31日期間），按月
    於各該月次月之1日給付原告43,480元，及自各期應給付之
    翌日起至清償日止，按週年利率百分之5計算之利息；三、
    被告應提繳36,963元至原告個人退撫儲金專戶；四、被告應
    自1ll年4月1日起至原告復職前一日止，按月提撥1,821元至
    原告個人退撫儲金專戶；五、被告應補辦109年7月1日起至
    原告復職前一日止的公教人員保險；六、被告應補辦109年7
    月1日起至原吿復職前一日止的全民健康保險。而查，本件
    原告蔡佩軒上述請求，經本院核定訴訟標的價額，合計總共
    為7,052,013元，已經逾民事訴訟法第427條第1項所規定之5
    0萬元以下標的之金額或價額甚多。本件因原告蔡佩軒另再
    為訴之變更及追加，致其訴之全部或一部，已經不屬於第42
    7條第1項之範圍。而本件案情繁雜，且原告之訴訟標的金額
    高達7,052,013元，已逾民事訴訟法第427條第1項所定額數5
    0萬元之十餘倍以上。為保障訴訟當事人之權益，本件應該
    不宜繼續以簡易程序審理，爰依民事訴訟法第435條第1項規
    定，以裁定改用通常訴訟程序，並由原法官繼續審理。
四、依民事訴訟法第435條第1項，裁定如主文。
中　　華　　民　　國　　111 　年　　3 　　月　　11　　日
                    勞工法庭法　官　呂仲玉
以上正本係照原本作成。
本裁定不得抗告。
中　　華　　民　　國　　111 　年　　3 　　月　　11　　日
                            書記官　朱鴻明